臺灣板橋地方法院刑事判決　　　　　　　　　　　　九十一年度易字第二八九四號
　　公　訴　人　臺灣板橋地方法院檢察署檢察官
　　被　　　告　丁○○　男　十.
右列被告因竊盜案件，經檢察官提起公訴（九十一年度偵字第一八二六０號），本院
判決如左：
    主  文
丁○○連續踰越安全設備，於夜間侵入住宅竊盜，處有期徒刑捌月。扣案之圓帽壹頂
、工作手套參付沒收。
    事  實
一、丁○○意圖為自己不法之所有，並基於概括之犯意，以其所有之圓帽及工作手套
    掩飾身分，先於民國九十一年八月二十九日清晨三時許之夜間，利用台北縣樹林
    市○○街一０七巷三弄十二號公寓之樓梯間大門未上鎖之機會，侵入上址梯間，
    並踰越四樓梯間之窗戶安全設備，自陽台進入十二號四樓之乙○○住處，竊取乙○○所有之明碁牌行動電話一支、皮包一個（內有機車駕照一張、汽車駕照一張
    、汽車行車執照一張及現金新台幣二千四百元），得手後循原路線離開；復於同
    日清晨四時許之夜間，以同一手法，踰越台北縣樹林市○○街一０七巷三弄十號
    四樓之梯間窗戶安全設備，自陽台進入十號四樓甲○○住處，竊取甲○○所有之
    諾基亞牌行動電話一支、紀念戒指一枚及現金五百元，得手後循原路離開。嗣於
    同年九月十七日清晨二時三十分之夜間，丁○○利用台北縣樹林市○○街一０七
    巷一弄四號、六號間之公寓樓梯間大門未上鎖之機會侵入，正準備踰越四樓梯間
    窗戶侵入四樓行竊之際，隨即為居住於對面一號四樓之住戶陳秀鑾發覺，經大聲
    呼喊「捉賊」，立即由附近民眾報警共同圍捕，丁○○慌忙尋處躲藏，此間曾一
    度侵入位於台北縣樹林市○○街一０七巷三弄十二號四樓丙○○住處之廁所內藏
    匿（以上無故侵入住宅部分，均未經提出告訴），惟其後仍於同日清晨四時五十
    分許，在台北縣樹林市○○街一０七巷一弄六號頂樓為警捕獲，並扣得其所有供
    竊盜犯罪用之圓帽壹頂、工作手套參付。
二、案經台北縣政府警察局樹林分局報請台灣板橋地方法院檢察署檢察官偵查起訴。
    理  由
一、訊據被告丁○○對右揭犯罪事實，於警詢時及偵審中均坦承不諱，核與被害人乙○○、甲○○之指訴，及證人丙○○、陳秀鑾證述之情節相符，並有被告所有供
    犯罪用之圓帽一頂、手套三付扣案可資佐證。雖被告另辯稱：伊為警逮捕後，主
    動供出本件竊案，係自首犯罪云云。惟被告係正在踰越窗戶安全設備之際為警查
    獲，雖依實務歷來之見解，此僅為加重要件之實施，尚未著手於竊盜犯罪構成要
    件行為，但其因此為有偵查權限之警察機關逮捕，已有相當之跡證可認被告涉有
    本件竊盜之犯罪嫌疑，是被告事後在警局中供出本件犯行，僅屬事後自白犯罪，
    尚難邀此自首減刑之寬典。本案事證明確，被告加重竊盜之犯行洵堪認定，應依
    法論科。
二、核被告踰越公寓樓梯間窗戶，於九十一年八月二十九日清晨三時許之夜間，進入
    乙○○住宅行竊之行為，係犯刑法第三百二十一條第一項第二款、第一款之踰越
    安全設備，於夜間侵入住宅竊盜罪；又被告踰越公寓樓梯間窗戶，於同年八月二
    十九日清晨四時許之夜間，進入甲○○住宅行竊之行為，係犯刑法第三百二十一
    條第一項第二款、第一款之踰越安全設備，於夜間侵入住宅竊盜罪；被告所為二
    加重竊盜行為，時間緊接，犯罪構成要件相同，顯係出於概括之犯意為之，為連
    續犯，應依刑法第五十六條之規定論以一刑法第三百二十一條第一項第二款、第
    一款之加重竊盜罪處斷，並加重其刑。又公寓樓梯間之窗戶為防閑設備之一種，
    被告攀爬窗戶進入他人住宅，應屬踰越安全設備，公訴人於起訴書犯罪事實欄中
    未予認定，尚有誤會。爰審酌被告犯罪之動機、目的、手段，於夜間侵入住宅行
    竊，造成被害人心理恐慌，犯罪所生之危害，及犯罪後坦承犯行，態度尚稱良好
    等一切情狀，量處如主文所示之刑，以資懲儆。
三、扣案之圓帽壹頂、工作手套參付，係被告所有供犯罪用之物，業據其陳明在卷，
    應依刑法第三十八條第一項第二款之規定宣告沒收。
據上論斷，應依刑事訴訟法第二百九十九條第一項前段，刑法第五十六條、第三百二
十一條第一項第二款、第一款、第三十八條第一項第二款，判決如主文。
本案經檢察官馬凱惠到庭執行職務。
中      華      民      國    九十一    年     十一     月     十九     日
                                        臺灣板橋地方法院刑事第三庭
                                            法  官  鄭  水  銓
右正本證明與原本無異。
如不服本判決，應於判決送達後十日內，向本院提出上訴狀。
                                            書記官  謝  明  倫
中      華      民      國    九十一    年     十一     月    二十二    日
附錄本案論罪科刑法條全文：
刑法第三百二十一條
犯竊盜罪而有左列情形之一者，處六月以上、五年以下有期徒刑：
一、於夜間侵入住宅或有人居住之建築物、船艦或隱匿其內而犯之者。
二、毀越門扇、牆垣或其他安全設備而犯之者。
三、攜帶兇器而犯之者。
四、結夥三人以上而犯之者。
五、乘火災、水災或其他災害之際而犯之者。
六、在車站或埠頭而犯之者。
前項之未遂犯罰之。
